臺灣高等法院臺中分院刑事判決　　　 100年度上訴字第1783號
上　訴　人
即　被　告　戴文龍
上列上訴人因偽證案件，不服臺灣臺中地方法院100年度訴字第
1471號中華民國100年7月12日第一審判決（起訴案號：臺灣臺中
地方法院檢察署100年度偵字第10522號，同一事實移送本院併辦
案號：同署100年度偵字17217號），提起上訴，本院判決如下：
    主  文
上訴駁回。
戴文龍緩刑貳年，並應向公庫支付新臺幣伍萬元。
    犯罪事實
一、戴文龍明知其曾分別於如附表編號1、2所示之時間、地點，
    以如附表編號1、2所示之聯絡方式，向郭振銘（郭振銘所為
    販賣第二級毒品等犯行，業經本院以100年度上訴字第521號
    判決在案）購買第二級毒品甲基安非他命，且已於警詢及在
    臺灣臺中地方法院檢察署檢察官以證人身分經傳喚到庭時具
    結作證屬實。詎戴文龍於臺灣臺中地方法院99年度訴字第72
    3號刑事案件，於民國99年11月29日15時21分許在該院第四
    法庭審理時同意作證後，明知具結作證之證人依法負有應據
    實陳述，不得為匿、飾、增、刪之虛偽陳述之義務，並已由
    該案審判長當庭告知其上開具結之義務及偽證罪責後而於供
    前具結，竟基於偽證之犯意，就郭振銘有於附表編號1、2所
    示時、地，販賣甲基安非他命各1次（共2次）之對於案情有
    重要關係之事項，虛偽證稱：「（提示98偵2566號卷第25-3
    0頁警詢筆錄、34、35通聯紀錄、37-38頁偵訊筆錄，之前所
    述有無需要補充？）當時警察在作筆錄時，有問我有沒有跟
    被告買毒品，我說沒有，警察就要我配合他，我說沒有就不
    放過我，叫我配合他好點辦事，當初偵訊是警察帶我進去的
    ，警察跟我講就照警詢講就沒事」、「（你警、偵訊都是說
    謊？）警察叫我配合他我才這樣講」、「（你承認你是誣陷
    被告？）是」、「（提示同上偵卷第34、35通聯譯文）（請
    問我有一千元，先那個一下，是何意思？）我有時候打電動
    玩具輸錢的時候跟他借錢」、「（為何電話中不講清楚，為
    何要暗號？）我打電話給他的時候向他說很急他就知道我意
    思」、「（為何要用暗號？）我跟他借錢時說先那個一下他
    就知道了，他知道我喜歡打電動玩具」、「（打電動有需要
    用暗號嗎？）沒有，我打電動輸錢說先那個一下他就知道了
    」、「（毒品來源？）在電動遊藝場有一個人拿給我的」、
    「（同上偵卷第35頁通聯譯文，你過去找被告做什麼？）有
    時候我會過去聊天，因為我跟他們家很熟」、「（你說偵訊
    筆錄是警察叫你依照警詢筆錄內容所講的對不對？）是」、
    「（你在警詢筆錄中均未提及被告騎機車來交易，偵訊有提
    及騎銀色機車？）警察叫我隨便配合他，做筆錄比較好做」
    、「（你是警察的線民嗎？）不是」、「（既然不是為何要
    配合警察誣陷別人？）當初我說不是，警察好像叫我說讓他
    比較好做一點不然他沒有辦法跟上面交代，旁邊的警察就說
    些風涼話說沒有配合以後後果沒有辦法」、「（98年9月28
    日你與被告到底有無見面？）沒有這個事情，警察叫我這樣
    講」、「（98年10月11日你們有無約定見面地點？）沒有」
    、「（在警詢為何講約在長億高中？）警察問我隨便講壹個
    地點，比較好做筆錄」云云，故為虛偽不實之陳述，欲不當
    影響法院就郭振銘有無附表編號1、2所示販賣第二級毒品犯
    行之認定。惟經臺灣臺中地方法院於99年度訴字第723號案
    件比較戴文龍前後之證述及綜合全案卷證資料認定後，並未
    採信其上開不實證述，仍認定郭振銘確有於附表編號1、2所
    示之時間、地點，以附表編號1、2所示之聯絡方式，販賣第
    二級毒品甲基安非他命予戴文龍各1次，而就上開郭振銘所
    為販賣第二級毒品之犯行判決有罪在案。
二、案經臺灣臺中地方法院檢察署檢察官自動檢舉偵查起訴。
    理  由
一、證據能力方面：
    按刑事訴訟法第159條之5規定：「（第1項）被告以外之人
    於審判外之陳述，雖不符前4條之規定，而經當事人於審判
    程序同意作為證據，法院審酌該言詞陳述或書面陳述作成時
    之情況，認為適當者，亦得為證據。（第2項）當事人、代
    理人或辯護人於法院調查證據時，知有第159條第1項不得為
    證據之情形，而未於言詞辯論終結前聲明異議者，視為有前
    項之同意」，其立法意旨在於傳聞證據未經當事人之反對詰
    問予以核實，原則上先予排除，惟若當事人已放棄詰問或未
    聲明異議，基於證據資料愈豐富，愈有助於真實發現之理念
    ，且強化言詞辯論原則，法院自可承認該傳聞證據例外擁有
    證據能力。經查，有關以下所引用未符合刑事訴訟法第159
    條之1至第159條之4規定之證據，業經到庭檢察官及被告戴
    文龍於本院準備程序明示同意作為證據（見本院卷第20頁反
    面），且經本院於審理時當庭直接提示而為合法之調查，檢
    察官及被告均未於言詞辯論終結前聲明異議（見本院卷第29
    -31頁），本院審酌前開證據作成或取得之狀況，並無非法
    或不當之情事，故認為適當而得以作為證據，是前開證據依
    刑事訴訟法第159條之5之規定，具有證據能力。
二、訊據被告對於上揭事實坦承不諱，且查：
（一）被告於98年10月22日警詢時證稱：「（你吸食何種毒品？
      ）我吸食安非他命毒品」、「（你最後一次於何時地吸食
      ？）最後一次於98年10月11日14時許，在臺中市東區樂成
      公園內吸食安非他命」、「（你除了吸食安非他命毒品外
      ，有無吸食其他毒品？）沒有。只有吸食安非他命毒品」
      、「（你吸食安非他命毒品的來源？）我都跟綽號「阿銘
      」的男子購買的」、「（警方提示毒品危害防制條例第17
      條規定「供出毒品來源，因而破獲者得減輕其刑」你知否
      ？）現在我才知道」、「（你都如何聯絡綽號「阿銘」的
      男子？）我都撥打綽號「阿銘」0000-000000電話聯絡」
      、「（你共向綽號「阿銘」購買過幾次毒品？）共向他購
      買過2次毒品」、「（你向綽號「阿銘」購買2次毒品，分
      別在何時地？購買何種毒品？價錢為何？重量為何？）第
      1次於98年9月28日15時許，向綽號「阿銘」購買新台幣
      1000元的毒品，我們約在臺中縣太平市○○路上（正確地
      址我忘記了）交易，重量我不知道多重，只可吸食1次的
      量。第2次於98年10月11日15時許，向綽號「阿銘」購買
      新台幣100元（應係1000元之誤載）的毒品，我們約在臺
      中縣太平市○○路上（長億高中門口旁邊）交易，重量我
      不知道多重，只可以吸食1次的量」、「（你除了向綽號
      「阿銘」的男子購買毒品，有無再向其他人購買毒品？）
      沒有」、「（現在警方提示8人檔案照片供你指認，犯罪
      嫌疑人不一定存在被指認人當中，編號多少是你所說的綽
      號「阿銘」的男子？）綽號「阿銘」是編號2號」、「（
      經警方查詢綽號「阿銘」的男子，真實姓名為郭振銘、男
      、68/04/25生、Ｚ000000000，是否為你所說的綽號「阿銘
      」的男子？）是他沒錯」、「（你都如何向郭振銘連絡購
      買毒品事情？）我每次都電話聯絡購買毒品事情」、「（
      你每次都撥打郭振銘的0000-000000號行動電話，是否就
      是要向他購買毒品？）有時候我會打該電話與他聊天」、
      「（你如何認識郭振銘？）他們家是開宮廟的，我會去他
      家泡茶聊天」、「（98年9月28日15時05分許，警方於郭
      振銘0000-000000號通訊監察譯文，你以0000-000000號撥
      打郭振銘電話，表示（A代表郭振銘；B代表戴文龍）「A
      ：喂。B：我有1千元先那個一下。A：你在哪。B：在家。
      A：你領錢要給我多少。B：1萬啦，你在家喔。A：我在我
      女友這裡，我到家打給你。」代表何意思？）此通話是我
      要向郭振銘購買毒品，這次我以1000元向他購買安非他命
      毒品，我們約在臺中縣太平市○○路上交易（正確地址我
      忘記了）」、「（98年10月11日14時41分許，警方於郭振
      銘0000-000000號通訊監察譯文，你以00-00000000號撥打
      郭振銘電話，表示（A代表郭振銘；B代表戴文龍）「A ：
      喂。B：我等一下過去喔。A：你要快一點喔，我要出門。
      」代表何意思？）此通話是我要向郭振銘購買毒品，這次
      我以1000元向他購買安非他命，我們約在臺中縣太平市○
      ○路（長億高中門口旁）交易」、「（你於98年10月11
      日14時41分，與郭振銘聯繫購買毒品，過多久你們交易成
      功？）約30分就拿到安非他命毒品了」、「（你在電話中
      都如何向郭振銘表示要安非他命毒品？）我都告訴那個一
      下，他就知道了」、「（經警方調閱你之0000-000000號
      手機撥打與接受10通電話紀錄，有無吸毒或販毒者？）只
      有0000-000000是郭振銘販賣毒品的電話，其他不是吸毒
      或販賣毒品的電話」、「（郭振銘的綽號為何？）郭振銘
      的綽號叫「阿銘」」等語；於98年10月22日偵查時先證稱
      ：「（最後一次施用毒品時間、地點？）約在98年10月10
      幾號施用的，在中市○區○○路的長福公園內廁所，以鋁
      箔紙燒烤方式施用安非他命」、「（施用毒品來源？）向
      「阿銘」男子買的」、「（如何連絡？）以我手機0000-0
      00000或是我家裡電話00-00000000打至他的手機0000-000
      000」、「（提示0000-000000於98年9月28日15時至17時
      許通聯譯文，是否交易毒品事宜？）是。我買1000元的安
      非他命，約在中縣太平市（現在臺中市太平區○○○○路
      旁交易，一手交錢一手交毒品，他以分裝袋交付。他本人
      騎銀色機車去交易，第一通電話打完後半小時取到毒品」
      、「（提示0000-000000於98年10月11日14時許通聯譯文
      ，是否談交易毒品事宜？）是。我買1000元的安非他命，
      約在中縣太平市的長憶高中門口旁交易，一手交錢一手交
      毒品，他以分裝袋交付。他本人騎銀色機車去交易，於打
      完電話後半小時取到毒品」、「（提示照片，照片中之人
      有無綽號「阿銘」之男子？）有，編號2」、「（提示照
      片，照片中手機是你的？）是」、「（連絡電話有無阿銘
      的0000-000000？）有」、「（如何得知可以向他購買毒
      品？）透過朋友認識的」、「（阿銘家是做何的？）財神
      宮。」，嗣經具結後，復證稱：「（是否如上述分別於98
      年9月28日15時許、10月11日14時許各向郭振銘在永豐路
      、長憶高中購買1000元安非他命屬實？）屬實」、「（指
      述編號2男子就是綽號「阿銘」是否屬實？）屬實」等語
      （見臺灣臺中地方法院檢察署99年度偵字第25664號卷第
      27至第31頁、第37至第39頁）。經比對被告上開警詢、偵
      查中之證述，互核一致，並無何矛盾之處，且被告與郭振
      銘於臺灣臺中地方法院99年度訴字第723號案件審理時均
      陳稱其等間並無任何仇隙，衡諸常情，被告應無甘冒偽證
      罪之處罰，而故意誣指郭振銘販賣毒品之理，足認被告上
      開警詢、偵查中之證述，應為真實。
（二）又依被告警詢筆錄內容觀之，被告係在警方提示郭振銘之
      照片供其指認販毒者前，即已證述其所施用之第二級毒品
      甲基安非他命係向綽號「阿銘」之男子購買，且被告隨後
      於警詢及偵訊指認該綽號「阿銘」之男子時，並非單一指
      認，而係就員警、檢察官所提示8張照片為指認，有被告
      指認郭振銘之犯罪嫌疑人記錄表各1份在卷可按（見臺灣
      臺中地方法院檢察署99年度偵字第25664號卷第33頁），
      自無誤認之虞；又郭振銘為警查獲時所騎乘之車牌號碼
      559-DSN號重型機車，為銀色光陽125CC重型機車，亦與上
      開被告在偵查時所陳述與郭振銘買賣甲基安非他命時，郭
      振銘所使用之交通工具為「銀色機車」等語吻合，並有郭
      振銘為警查獲時所騎乘上開機車之照片3張、車籍查詢-基
      本資料詳細畫面各1份在卷可佐（見臺灣臺中地方法院檢
      察署99年度偵字第25664號卷第84頁、臺中市警察局中市
      警刑字第（偵二）039號卷第13頁、第14頁），是被告於
      警詢及偵查中證述與其交易毒品甲基安非他命之綽號「阿
      銘」之男子確係郭振銘無訛。
（三）被告雖曾於原審辯稱其於98年9月28日15時05分許及98年
      10月11日14時41分許與郭振銘之通訊內容，乃伊「向郭振
      銘借錢」之談話云云（見原審卷第65頁背面），惟依上開
      2次通話之通訊監察譯文內容觀之，僅98年9月28日15時05
      分許之通訊內容有提及金錢（見臺灣臺中地方法院檢察署
      99年度偵字第25664號卷第34頁），該通話內容中郭振銘
      詢問被告：「你領錢要給我多少？」，被告回答：「1萬
      啦，你在家喔？」，依雙方之語意，反係被告要領新臺幣
      （下同）1萬元予郭振銘，顯與被告所辯稱「向郭振銘借
      錢」等情矛盾；且設若被告所辯向郭振銘借錢屬實，而借
      錢並非非法之事情，何須以暗語「先那個一下」代稱，況
      被告於98年10月11日通訊監察譯文中表示「我有1千元先
      那個一下」，則被告既已有1千元，又何須再向郭振銘借
      錢？是被告於上開通訊監察譯文中所稱「先那個一下」，
      係表示要向郭振銘借錢等語，並非實在。況該雙方在上開
      通話中均未提及借貸之原因、利息、如何償還等事項，亦
      與社會上一般借貸、週轉資金之常情不合，足見被告於系
      爭案件審理時所為翻異之證詞，乃臨訟編纂虛構之事，意
      在避重就輕，所辯實不可採。
（四）至被告於原審時曾辯稱其在偵查時證述郭振銘販賣毒品甲
      基安非他命等情，係警員要其配合指證云云，惟為被告製
      作警詢筆錄之警員賴進忠於臺灣臺中地方法院99年度訴字
      第723號案件99年12月13日審理時證稱：「（在被告涉及
      的毒品案件中為何貴單位請證人戴文龍去做筆錄？）因為
      通訊監察時有聽到證人與被告二人疑似交易安非他命的情
      事，所以帶回調查」、「（請描述對證人戴文龍於98年10
      月22日做筆錄之經過？）我們以一問一答做筆錄，全程錄
      影、錄音做完以後聯絡檢察官移送地檢署複訊」、「（證
      人戴文龍上次作證說之所以會在警、偵訊證稱被告販賣安
      非他命給他是因為你說要他配合有無此事？）沒有，我們
      是有跟他說供出上手可以減刑」、「（你有無對他做出強
      暴、脅迫非法取供之行為？）沒有」、「（當天將戴文龍
      帶回地檢署後，檢察官複訊時，警方有無在場戒護？）我
      們是跟海巡署一起查緝的，我們是在偵訊室外面等候，沒
      有進去偵訊室」、「（據證人戴文龍於99年3月9日偵訊時
      當天筆錄的第二頁，提示99毒偵348號卷第8頁並告以要旨
      ，是不是你叫證人這樣講的？）沒有，我們只是叫他陳述
      事實」、「（製作筆錄時，別人可不可以進來插話？）沒
      有」、「（當時製作筆錄時，有無其他人過來跟證人戴文
      龍說如果不配合要對證人怎麼樣或有嚴重的後果這些情節
      ？）沒有，一開始詢問證人都錄影、錄音」等語，而依本
      院100年度上訴字第521號一案勘驗被告警詢光碟之勘驗筆
      錄所示，被告在受詢問時尚可談笑風生，並無任何受到脅
      迫、拘束等不自由情事，看不出警方有要求被告「配合」
      指認郭振銘之跡象（見本院100年度上訴字第521號卷第69
      頁）。又員警賴進忠與郭振銘間亦無怨隙，此觀諸郭振銘
      於臺灣臺中地方法院99年度訴字第723號案件警詢、偵訊
      及本院審理中均未供述與員警賴進忠間有何積怨自明，應
      不致有違法唆使被告嫁禍郭振銘之可能，更難以想像其有
      甘冒偽證罪之處罰，而為上開虛偽陳述之必要，顯見被告
      於臺灣臺中地方法院99年度訴字第723號案件審理時所為
      郭振銘並未販賣甲基安非他命之證述，顯係因同庭面對該
      案被告郭振銘所造成之心理壓力，始為翻異前詞之證述，
      應屬事後迴護郭振銘之詞。是被告於原審辯稱係配合警員
      才指認郭振銘販毒云云，不足採信。被告於臺灣臺中地方
      法院99年度訴字第723號案件警詢及偵查中證述郭振銘販
      賣第二級毒品甲基安非他命之情節，核與卷附之通訊監察
      譯文內容相符，認應屬事實而堪採信，是被告於臺灣臺中
      地方法院99年度訴字第723號審理時，於具結作證時翻供
      否認其有向郭振銘購買毒品云云，顯屬虛偽不實之證詞。
（五）另被告於其所提出之「刑事聲明上訴狀」雖曾辯稱：因被
      告罹患感官性疾病，對於原審法官之問話有所誤解，無法
      針對問題完整回答，復未選任辯護人協助辯護，造成法官
      誤會；又郭振銘於每次庭訊前即至被告家中或工作地點脅
      迫被告不得指證郭振銘販毒之事實，否則將對被告及其家
      人不利，因被告父親年紀老邁，被告恐其遭遇不測甚感恐
      懼，內心煎熬，故於法庭中不敢言明真實狀況，被告於庭
      訊作虛偽之陳述，實屬無奈云云，並據以為上訴之理由。
      惟被告於本院準備程序已供明：「我要認罪，我確實有偽
      證。我於原審作證的內容是不實在的。郭振銘確實有在98
      年9月28日、10月11日賣我甲基安非他命一共兩次。詳細
      情形如同我於警詢、偵查中作證內容情形...（問：剛才
      開庭的過程中你是否聽得懂？）懂，且我可以自行完全陳
      述、回答。（問：你上訴狀記載到你有罹患感官性疾病，
      有無診斷證明書？）有的。庭呈診斷書證明書一紙，可以
      給法院當作證據，不需發還。（問：你需要輔佐人嗎？）
      不用。（問：你剛才提出的診斷證明書記載臉痙攣，與你
      精神狀態、思考有無關係？）沒有關係。這是我的職業病
      引起的。（問：你臉痙攣發病時會有什麼症狀？）發病時
      會看不到。我有在吃藥。（問：你於原審法院99年11月29
      日作證時，當時地方法院法官所講的話是否都聽得懂？）
      聽得懂。（問：你於原審作證時，是否也可以本於自己的
      意思完整的回答問題？）是的。（問：99年11月29日於原
      審作證前，郭振銘有無與你接觸，比如去找你，或打電話
      聯絡？）沒有...我是因為顏面神經受損，眼皮拉不上去
      。」等語（見本院卷第21頁正、反面），且有被告提出之
      林新醫院診斷證明書1件（見本院卷第23頁）在卷可稽。
      是依被告上開於本院所述，被告所稱其罹患之感官性疾病
      即臉痙攣，其症狀係會導致眼皮無法睜開而看不到，對於
      被告之聽力、思考、回答能力均不生影響，被告有自行完
      全陳述之能力，且郭振銘於被告在原審作證前並未與被告
      接觸。是被告前開上訴意旨指陳其因前開疾病，致誤解原
      審法官之問話，且因未選任辯護人協助辯護，致無法完整
      回答而致法官誤會，又因郭振銘於每次庭訊前均脅迫被告
      不得指證其販毒，被告無奈始為偽證云云，顯均已無可採
      ，仍應以被告於本院之自白為可信。
（六）被告分別於臺灣臺中地方法院99年度訴字第723號案件偵
      查中及審理時具結作證，有偵訊筆錄、審判筆錄及各次訊
      問前所簽立之證人結文附卷可稽（見臺灣臺中地方法院檢
      察署99年度偵字第25664號卷第40頁、本院99年度訴字第
      723號卷第113頁）。而證人之地位，在於就其親自所見所
      聞及經歷之事項而為證述，是其對於有無見聞、經歷及其
      經過等情節，應能就事實之梗概為具體明確之陳述，即便
      證人對於待證事實已記憶糢糊或不復記憶，其亦應如實證
      述：「不記得」或「忘記了」等語。而事實真相只有一個
      ，證人就事實之有無及其重要關鍵事項之內容，應無前後
      明顯兩極化、矛盾陳述之可能。且證人對於細節之證述，
      或有時會因時間久遠、記憶糢糊等因素而有所出入，然在
      依經驗法則或論理法則之推論下，尚能理解其出入之原由
      ，惟「究竟有無」、「是非真假」之事實出現及其梗概，
      即不應出現前後對立、兩極化之證詞。況於客觀情境上，
      現今之法庭活動，證人在供前或供後具結前，檢察官或法
      官依刑事訴訟法第187條第1項規定，即已告知證人具結之
      義務及偽證之處罰，且依刑事訴訟法第189條第1項、第2
      項及第3項之規定，具結應於結文內記載當據實陳述，決
      無匿、飾、增、減等語；其於訊問後具結者，應記載係據
      實陳述，並無匿、飾、增、減等語，且結文應命證人朗讀
      、簽名、蓋章或按指印。故被告在作證時，應已明瞭其等
      具結之義務及偽證之處罰，自亦有一定之心理強制力趨使
      其等據實陳述，則在此客觀程序下所為之證述，其主觀上
      亦當係出於審慎之思考或回憶下所為，然就重要待證事實
      ─即是否有向郭振銘購買甲基安非他命之「究竟有無」、
      「是非真假」等情，仍出現前後對立、兩極化之證詞，顯
      見被告有虛偽陳述之偽證意向與故意。被告於臺灣臺中地
      方法院99年度訴字第723號案件偵查及本院審理中，供前
      具結後，先後為相異事實之證述內容，足徵其確有虛偽陳
      述之偽證故意，且其虛偽陳述之內容，與郭振銘是否涉及
      販賣第二級毒品案情有重要關係事項，再經勾稽比對卷內
      事證後，認被告於臺灣臺中地方法院99年度訴字第723號
      案件即郭振銘販賣第二級毒品甲基安非他命案件中，於公
      開法庭審理時所為證述係屬虛偽，足使法院發生誤判之虞
      ，本案事證明確，被告前開偽證犯行洵足認定。
三、按刑法上之偽證罪，為形式犯，不以結果之發生為要件，證
    人於供前或供後具結而就案情有重要關係事項，故為虛偽陳
    述，其犯罪即成立，而該罪所謂於案情有重要關係之事項，
    則指該事項之有無，足以影響於裁判之結果者而言，至於其
    虛偽陳述，法院已否採為裁判或檢察官據為處分之基礎，或
    有無採為基礎之可能，皆於偽證罪之成立無影響（最高法院
    71年臺上字第8127號判例、84年臺上字第3949號判決意旨參
    照）。被告於臺灣臺中地方法院99年度訴字第723號案件法
    院審理時之證詞，係屬郭振銘有無販賣甲基安非他命與被告
    之重要關係事項，足以影響該案裁判之結果，雖其虛偽之陳
    述終未為法官所採信，仍判處該案被告郭振銘有罪，惟依前
    揭說明，仍無礙被告偽證罪之成立。是核被告所為，係犯刑
    法第168條之偽證罪。臺灣臺中地方法院檢察署檢察官就該
    署100年度偵字第17217號移送併辦部分，因與起訴部分為同
    一事實，本院自應併予審理。原審法院認被告所為上開偽證
    之犯行，事證明確，乃審酌被告無犯罪紀錄，有臺灣高等法
    院被告前案紀錄表在卷可查，素行尚屬良好，惟於臺灣臺中
    地方法院99年度訴字第723號案件中以證人身分供前具結作
    證後，對於案情有重要關係之事項，故意為虛偽之陳述，足
    使法院為錯誤之判斷，對國家司法審理之正確性產生重大危
    害，影響司法調查程序之進行，惡性非輕，僅其虛偽證述終
    未為法院採信，所生實害非重，暨被告犯罪後之態度等一切
    情狀，並適用刑法第168條之規定，判處被告「戴文龍犯偽
    證罪，處有期徒刑捌月」，核其認事用法並無不當，量刑亦
    屬妥適。被告執前開理由欄二、（五）所示之辯詞提起上訴
    ，依本判決前揭理由欄二各項所示之事證及論述、說明，均
    為無理由，應予駁回。
四、末查，被告前未曾因故意犯罪受有期徒刑以上刑之宣告，有
    臺灣高等法院被告前案紀錄表1份在卷可憑，且被告於本院
    審理時已坦承犯行，知所悔過，復因罹患臉痙攣之疾病亟待
    治療，本院酌以被告經此科刑教訓，當知警惕而無再犯之虞
    ，故認其所宣告之刑，以暫不執行為適當，惟考量其本案偽
    證之行為對法院審理案件所生之危害及對社會所生之負面影
    響，認有命其負擔條件而為緩刑之必要，並藉上開條件以彌
    補其犯行，爰依刑法第74條第1項第1款、第2項第4款之規定
    ，併予諭知緩刑二年，並應向公庫支付新臺幣5萬元，以勵
    自新。
據上論斷，應依刑事訴訟法368條，刑法第74條第1項第1款、第2
項第4款，判決如主文。
本案經檢察官李慶義到庭執行職務。
中    華    民    國   100    年    11    月    2     日
            刑事第八庭  審判長法  官  廖  柏  基
                              法  官  梁  堯  銘
                              法  官  李  雅  俐
以上正本證明與原本無異。
如不服本判決應於收受送達後十日內向本院提出上訴書狀，其未
敘述上訴之理由者，並得於提起上訴後十日內向本院補提理由書
（均須按他造當事人之人數附繕本）「切勿逕送上級法院」。
                              書記官  陳  志  德
中    華    民    國   100    年    11    月    2     日
附錄本案論罪科刑法條全文：
中華民國刑法第168條
於執行審判職務之公署審判時或於檢察官偵查時，證人、鑑定人
、通譯於案情有重要關係之事項，供前或供後具結，而為虛偽陳
述者，處7年以下有期徒刑。
附表：
┌─┬────┬─────┬────────────┐
│編│時    間│地      點│  郭振銘販賣毒品之方式  │
│號│        │          │                        │
├─┼────┼─────┼────────────┤
│1 │98年9月 │臺中市太平│戴文龍於98年9月28日15時 │
│  │28日15時│區○○路上│5分許，以其所持有之行動 │
│  │35分許  │          │電話門號0000000000號與郭│
│  │        │          │振銘所持用之行動電話門號│
│  │        │          │0000000000號聯繫購買毒品│
│  │        │          │之事宜後，郭振銘即約於左│
│  │        │          │列時間，前往左列地點交付│
│  │        │          │第二級毒品甲基安非他命1 │
│  │        │          │小包予戴文龍，並向戴文龍│
│  │        │          │收受交易毒品之價金1000元│
│  │        │          │。                      │
├─┼────┼─────┼────────────┤
│2 │98年10月│臺中市太平│戴文龍於98年10月11日14時│
│  │11日15時│區○○路長│41分許，以00-00000000號 │
│  │11分許  │億高中門口│電話與郭振銘所持用之行動│
│  │        │旁        │電話門號0000000000號聯繫│
│  │        │          │購買毒品之事宜後，郭振銘│
│  │        │          │即約於左列時間，前往左列│
│  │        │          │地點交付第二級毒品甲基安│
│  │        │          │非他命1小包予戴文龍，並 │
│  │        │          │向戴文龍收受交易毒品之價│
│  │        │          │金1000元。              │
└─┴────┴─────┴────────────┘